臺灣桃園地方法院刑事判決
111年度審訴字第1058號
公  訴  人  臺灣桃園地方檢察署檢察官
被      告  王景崙


上列被告因違反毒品危害防制條例案件，經檢察官提起公訴（11
1年度毒偵字第2977號），被告於準備程序中就被訴事實為有罪
之陳述，經告知簡式審判程序之旨，並聽取當事人之意見後，由
本院合議庭裁定由受命法官獨任進行簡式審判程序，判決如下：
    主      文
王景崙施用第一級毒品，累犯，處有期徒刑七月。
扣案如附表編號1、2所示驗餘之第一級、第二級毒品（含包裝袋
）均沒收銷燬。
    事實及理由
一、本件除如下補充及更正之部分外，餘犯罪事實及證據均同於
    附件起訴書之記載，茲予引用：
（一）起訴書「犯罪事實」欄一、第3至4行原載「109年度戒毒
      偵字第32號」，應更正為「109年度戒毒偵字第30、31、3
      2、33號」第5行原載「並於110年7月16日執行完畢」，應
      更正為「並於110年7月18日縮刑期滿執行完畢」；「證據
      並所犯法條」欄一、證據清單暨待證事實、編號4「證據
      名稱」欄原載「台灣尖端先進生技醫藥股份有限公司檢體
      編號DK-0000000號濫用藥物檢驗報告1紙」，應更正為「
      台灣尖端先進生技醫藥股份有限公司毒品原物鑑定實驗室
      檢體編號DK-0000000號毒品證物鑑定分析報告2紙」。
（二）事實部分應補充扣案第一級、第二級毒品之淨重及驗餘淨
      重如附表編號1、2所示。
（三）證據部分應補充被告王景崙於本院準備程序及審理時之自
      白。
二、論罪科刑：
（一）核被告所為，係犯毒品危害防制條例第10條第1項、第2項
      之施用第一級毒品及施用第二級毒品罪，至其持有為供本
      案施用之第一、二級毒品之低度行為，各為施用之高度行
      為吸收，均不另論罪。被告係以將海洛因及甲基安非他命
      一同混合放置於玻璃球燒烤後，同時施用第一級毒品及第
      二級毒品，屬一行為觸犯數罪名之想像競合犯，應依刑法
      第55條規定從一重之施用第一級毒品罪處斷。
（二）被告曾有如事實部分所載之犯罪科刑執行情形，有臺灣高
      等法院被告前案紀錄表1份可按，其受徒刑之執行完畢後
      ，5年內故意再犯本案有期徒刑以上之本罪，為累犯，經
      裁量被告前已有施用毒品之行為，且上開前科執行完畢未
      逾1年又犯本案，足認被告有特別惡性且對刑罰之反應力
      薄弱，加重其最低本刑，對其人身自由所為之限制自無過
      苛之侵害，應依刑法第47條第1項規定加重其刑。
（三）按刑法第62條所定之自首，係以犯人在其犯罪未被發覺前
      ，向該管公務員自承犯罪，而受裁判為要件。查被告本件
      犯行係員警於民國111年4月17日晚間9時50分許，在桃園
      市○○區○○路000巷00號旁停車場查獲被告後，即於被告腳
      邊地面扣得本件之海洛因及甲基安非他命各1包，非被告
      主動交付警方查扣，有桃園市政府警察局八德分局警員職
      務報告為憑，而與自首之要件有間。
（四）爰審酌被告曾因施用毒品犯行經受觀察、勒戒、強制戒治
      處分之執行，並甫於109年5月6日執行完畢釋放，本應徹
      底戒除毒癮，詎其仍未能自新、戒斷毒癮，竟仍施用足以
      導致人體機能發生依賴性、成癮性及抗藥性等障礙之第一
      、二級毒品，戕害自身健康，漠視法令禁制，本不宜寬縱
      ，惟念其犯後坦承犯行，非無悔意，兼衡其犯罪之動機、
      目的、智識程度、生活狀況等一切情狀，量處如主文所示
      之刑。
三、沒收部分：扣案如附表編號1、2所示之驗餘物分別為第一、
    二級毒品，並係被告所犯施用毒品罪之剩餘物，據其於警詢
    及本院準備程序時供明（見毒偵卷第9頁反面、本院卷第56
    頁），復與所附著之包裝袋難以剝離殆盡，均應依毒品危害
    防制條例第18條第1項前段規定宣告沒收銷燬。
據上論斷，應依刑事訴訟法第273條之1第1項、第299條第1項前
段、第310條之2、第454條，判決如主文。
本案經檢察官吳亞芝到庭執行職務。
中    華    民    國   111    年    11    月     30   日
                  刑事審查庭  法  官  馮浩庭
以上正本證明與原本無異。
如不服本判決應於收受判決後20日內向本院提出上訴書狀，並應
敘述具體理由。其未敘述上訴理由者，應於上訴期間屆滿後20日
內向本院補提理由書(均須按他造當事人之人數附繕本)「切勿逕
送上級法院」。
                              書記官  蔡萱穎
中　　華　　民　　國　　111 　年　　11　　月　　30　　日
附本件論罪科刑依據之法條：
毒品危害防制條例第10條
施用第一級毒品者，處6 月以上5 年以下有期徒刑。
施用第二級毒品者，處3 年以下有期徒刑。
附表：
編號        扣押物品名稱           扣押物品內容 1 第一級毒品海洛因1包（含包裝袋1個） 白色粉末1包，毛重0.84公克，淨重0.392公克，驗餘淨重0.387公克。 2 第二級毒品甲基安非他命1包（含包裝袋1個） 白色透明結晶1包，毛重0.40公克，淨重0.214公克，驗餘淨重0.209公克。 

附件：
臺灣桃園地方檢察署檢察官起訴書
                                   111年度毒偵字第2977號
　　被　　　告　王景崙　男　48歲（民國00年0月0日生）
　　　　　　　　　　　　住○○市○○區○○里00鄰○○路0
　　　　　　　　　　　　段000巷00號
　　　　　　　　　　　　國民身分證統一編號：Z000000000號
上列被告因違反毒品危害防制條例案件，業經偵查終結，認應提
起公訴，茲敘述犯罪事實及證據並所犯法條如下：
　　　　  犯罪事實
一、王景崙前因施用毒品案件，經送觀察、勒戒後，認有繼續施
    用毒品之傾向，復經令入戒治處所施以強制戒治，於民國10
    9年5月6日執行完畢，由本署檢察官於109年5月21日以109年
    度戒毒偵字第32號為不起訴處分確定。復因持有毒品案件，
    經判處有期徒刑1年2月，並於110年7月16日執行完畢。詎仍
    不知悔改，於上開強制戒治執行完畢釋放後3年內，又基於
    施用第一級、第二級毒品之犯意，於111年4月17日中午12時
    許，在桃園市○○區○○路0段000巷00號住處，以將海洛因、甲
    基安非他命同時置入玻璃球內燒烤吸食煙霧之方式，施用第
    一級毒品海洛因、第二級毒品甲基安非他命1次。嗣於同日
    晚間10時許，為警在桃園市○○區○○路000巷00號旁查獲，並
    扣得第一級毒品海洛因1包（毛重0.84公克）、第二級毒品
    甲基安非他命1包（共計毛重0.4公克）。
二、案經桃園市政府警察局八德分局報告偵辦。
　　　　  證據並所犯法條
一、證據清單暨待證事實：
編號 證據名稱 待證事實 1 被告王景崙於警詢及本署偵訊中之供述 被告坦承施用第一級毒品海洛因、第二級毒品甲基安非他命，及持有上開扣案物 2 桃園市政府警察局八德分局被採尿人尿液暨毒品真實姓名與編號對照表1紙 被告於111年4月17日為警採集尿液，尿液檢體編號為K-0000000號，毒品檢體編號為DK-0000000號 3 台灣檢驗科技股份有限公司檢體編號K-0000000號濫用藥物檢驗報告1 紙 被告尿液經檢驗結果呈嗎啡及甲基安非他命陽性反應，被告有施用第一級毒品海洛因、第二級毒品甲基安非他命 4 台灣尖端先進生技醫藥股份有限公司檢體編號DK-0000000號濫用藥物檢驗報告1紙 扣案毒品經檢驗結果為海洛因及甲基安非他命，扣案毒品為第一級毒品海洛因、第二級毒品甲基安非他命 5 桃園市政府警察局八德分局扣押筆錄、扣押物品目錄表各1份、扣案物品照片2張，及扣案之第一級毒品海洛因1包、第二級毒品甲基安非他命1包 被告持有上開扣案物 6 被告提示簡表、刑案資料查註紀錄表、全國施用毒品案件紀錄表及矯正簡表各1份 被告於強制戒治執行完畢釋放後3年內，再犯本件施用毒品 
二、核被告所為，係犯毒品危害防制條例第10條第1項之施用第
    一級毒品及同條第2項之施用第二級毒品等罪嫌。其持有毒
    品之低度行為，為施用毒品之高度行為所吸收，不另論罪。
    被告以一行為觸犯前開2罪名，請從一重處斷。又查被告前
    有如犯罪事實欄所載之論罪科刑及執行情形，有本署刑案資
    料查註紀錄表附卷可憑，其於徒刑執行完畢5年內，故意再
    犯本件有期徒刑以上之罪，為累犯，請參照司法院大法官解
    釋釋字第775號解釋意旨及刑法第47條之規定，審酌依累犯
    之規定加重其刑。至扣案之第一級毒品海洛因1包、第二級
    毒品甲基安非他命1包，請依同條例第18條第1項前段規定宣
    告沒收並諭知銷燬。
三、依毒品危害防制條例第23條第2項、刑事訴訟法第251條第1
    項提起公訴。
　　此　致
臺灣桃園地方法院
中　　華　　民　　國　 111　　年　　7 　　月　  21　　日
　　　　　　　　　　　　　　　檢　察　官  呂象吾
本件證明與原本無異　　　　　　　　　　　　　　　　　　　
中　　華　　民　　國   111 　 年　  7     月    29  　日
                              書  記  官  姚柏璋
所犯法條：毒品危害防制條例第10條
毒品危害防制條例第10條
施用第一級毒品者，處 6 月以上 5 年以下有期徒刑。
施用第二級毒品者，處 3 年以下有期徒刑。